【裁判字號】    99,交抗,207
【裁判日期】    990531
【裁判案由】    聲明異議
【裁判全文】
臺灣高等法院高雄分院刑事裁定         99年度交抗字第207號
    抗  告  人
    即受處分人  甲○○
上列抗告人因違反道路交通管理處罰條例聲明異議案件，不服臺
灣高雄地方法院中華民國99年1 月29日裁定（99年度交聲字第16
3 號），提起抗告，本院裁定如下：
    主  文
抗告駁回。
    理  由
一、抗告意旨略以：(一)依所附照片，JD7-217 號重型機車於紅燈
    起亮秒數20.4秒，時速為「0KM/H 」，紅燈起亮秒21.9秒，
    時速為「18KM/H」，此一時間，系爭車輛均已在「停止線前
    」，並未「跨越停止線」（參照所附照片影本「紅色」螢光
    筆標示處），「跨越停止線」係其他車輛（參照所附照片影
    本「綠色」螢光筆標示處）。(二)本件係自動相機執行測照，
    並無所謂「執勤警員確有捏造事實」，抗告人亦從未指摘「
    執勤警員確有捏造事實」。(三)抗告人並不爭執高雄市政府警
    察局違規照片之真正，並予援用，只是照片之解讀，仍請詳
    閱後參採。為此提起抗告，請求撤銷原裁定，另為適法之裁
    定云云。
二、原裁定略以：(一)異議人於民國98年8 月23日上午7 時48分許
    ，騎乘車牌號碼JD7-217 號重型機車，行經有燈光號誌管制
    之一心一路及和平二路交岔路口，於一心一路路口號誌顯示
    為紅燈時，闖越該路口之事實，有高雄市政府警察局舉發違
    反道路交通管理事件通知單及違規照片在卷可資佐證。(二)觀
    察上開車輛之違規照片，車輛通過時紅燈起亮秒數分別為20
    .4秒、21.9秒，顯見異議人係紅燈亮起後始跨越停止線，又
    異議人所騎乘之機車確實有向前行進之情形，且其駛至待轉
    區時車速為18公里，可知異議人所騎乘之上開車輛，確曾於
    路口號誌顯示為紅燈時直行。異議人並未就執勤警員之舉發
    有誤，提出明確事證以供調查，且核無任何其他相關證據，
    足資證明執勤警員確有捏造事實違法取締之情事，故異議人
    所辯顯係卸責之詞，不足採信。綜上，異議人於前述時、地
    闖紅燈，違反道路交通管理處罰條例之情事，違規事實既可
    認定，足認異議人異議內容，並無理由。(三)綜上所述，異議
    人於前述時、地闖紅燈，違反道路交通管理處罰條例之情事
    ，違規事實既可認定，足認異議人異議內容，並無理由，即
    應予駁回等語。
三、按汽車駕駛人駕駛汽車，應遵守道路交通標誌、標線、號誌
    之指示，道路交通安全規則第90條前段定有明文。道路交通
    標誌標線號誌設置規則第206 條第5 款第1 目規定「圓形紅
    燈」之行車管制號誌係表示禁止車輛通行，並不得超越停止
    線或進入路口。次按「汽車駕駛人，行經有燈光號誌管制之
    交岔路口闖紅燈者，處新臺幣1,800 元以上5,400 元以下罰
    鍰。」道路交通管理處罰條例第53條第1 項定有明文。又按
    汽車駕駛人，違反同條例第53條者，除依原條款處罰鍰外，
    並記違規點數3 點，同條例第63條第1 項第3 款亦有明文。
四、經查：
  (一)抗告人於98年8 月23日上午7 時48分10秒，騎乘車牌號碼JD
    7-217 號重型機車，行經有燈光號誌管制之一心一路及和平
    二路交岔路口，於一心一路路口號誌顯示為紅燈時，行駛在
    停止線前，車速為0 ，但於7 時48分11秒，車速18公里，該
    車已繼續往前行駛到斑馬線，在1 秒鐘之時間，被告行駛之
    距離超過1 公尺，而以該路口黃燈之秒數有4 秒計算，抗告
    人如在綠燈時已超越停止線，為何經過黃燈4 秒仍在停止線
    前尚未到達斑馬線？且依據原審卷第21頁（第1 張）、第22
    頁（第2 張）警方所檢送之彩色照片顯示，抗告人在第1 張
    照片中頭部係往左看，第2 張照片其頭部係往右看，且從第
    2 張照片可知其機車之位置已接近「待轉區」，但其車速仍
    有時速18公里，顯然抗告人並無停在「待轉區」之準備，否
    則其當時既擔心妨礙他人或其他車輛之通行，儘可就地停車
    等候或直行至「待轉區」，何須左顧右盼，且無停車之動作
    。又上開2 幀照片所示，抗告人前方或左右兩邊並無何車輛
    ，尚無抗告人所稱當時因前方動線受右轉及其他車輛阻礙，
    致無法繼續前進順利通過路口等情，可見抗告人上開所辯，
    不足採信。
  (二)抗告人於上開時地闖紅燈之事實，既有高雄市政府警察局舉
    發違反道路交通管理事件通知單及違規照片在卷可資佐證，
    亦為抗告人所不爭執，且經本院就上開照片加以詳究解讀，
    已詳上所述，抗告人並非綠燈時即已穿越停止線，否則，抗
    告人不應在經過黃燈4 秒後尚在該處，其應早就駛離交岔路
    口，始符合實情。
  (三)綜上所述，抗告人於上開時、地闖紅燈，違反道路交通管理
    處罰條例第53條第1 項之規定，其違規事實堪以認定，高雄
    市政府交通局民國98年12月28日以高市交裁字第裁32-BC000
    0000號裁決書，裁罰抗告人罰鍰新臺幣1,800 元，並記違規
    點數3 點，並無不當。
五、原審以抗告人違規事證明確，依道路交通管理處罰條例第53
    條第1 項、第63條第1 項第3 款、道路交通案件處理辦法第
    19條之規定，裁定駁回抗告人之異議，經核並無違誤。抗告
    人仍執陳詞提起抗告，並無理由，應予駁回。
六、據上論結，應依道路交通案件處理辦法第26條，刑事訴訟法
    第412 條，裁定如主文。
中    華    民    國    99    年    5     月    31    日
                  刑事第二庭    審判長法  官  林正雄
                                      法  官  陳啟造
                                      法  官  黃壽燕
以上正本證明與原本無異。
不得再抗告。
中    華    民    國    99    年    5     月    31    日
                                      書記官  戴志穎

司法院資訊處製作；財團法人民間司法改革基金會備份。
